【裁判字號】    98,上易,2780
【裁判日期】    981223
【裁判案由】    竊盜
【裁判全文】
臺灣高等法院刑事判決                98年度上易字第2780號
上  訴  人
即  被  告  乙○○
                    （現於台灣台北監獄執行中）
上列上訴人因竊盜案件，不服臺灣板橋地方法院98年度易字第
2156號，中華民國98年9月30日第一審判決（起訴案號：臺灣板
橋地方法院檢察署98年度偵字第16890號），提起上訴，本院判
決如下：
    主  文
上訴駁回。
    事    實
一、乙○○前於民國91年間，因強盜、竊盜等案件，經臺灣苗栗
    地方法院以91年度訴字第48號判決判處應執行有期徒刑3 年
    8 月確定，93年1 月16日假釋出監，迄94年7 月21日假釋期
    滿，未經撤銷假釋，未執行之刑以已執行論；詎猶未知所戒
    慎，竟基於意圖為自己不法所有之竊盜犯意，而為下列犯行
    ：
(一)、98年3 月19日下午2 時許，持客觀上足以危害人之生命、身
    體、健康安全，具有危險性可供兇器使用之未扣案螺絲起子
    1 支，將甲○○位於臺北縣林口鄉○○○街1 號4 樓住處鐵
    門鎖撬壞，復以攀爬踰越該處陽台窗戶之方式，侵入上址（
    無故侵入他人住居部分，未據告訴）後，竊得置放屋內之BE
    NQ廠牌手提電腦及錄放影機DVD 各1 台（價值共約新臺幣《
    下同》32,000元），旋循原攀爬窗戶逃逸離去，嗣經甲○○
    報警處理，由員警採集竊嫌遺留屋內之指紋鑑定結果，與乙
    ○○之右中指指紋相符。
(二)、98年4 月1 日白天某時許，在吳秀雲位於臺北縣五股鄉○○
    路○ 段245 巷3 號2 樓住處外，以攀爬踰越該址3 樓陽台窗
    戶之方式侵入該址屋內（無故侵入住居部分，未據告訴）後
    ，竊得現金26,000元、K 金項鍊4 條、純金項鍊1 條、純金
    戒指、K 金戒指、珍珠項鍊、珍珠手鍊、珍珠耳環、玉墜子
    、水晶墜子共10多個、玉鐲子2 個、皮夾1 只、身分證、駕
    照各2 張、行照、悠遊卡、健保卡各1 張、信用卡5 張、金
    融卡4 張、殘障手冊1 本等物（價值共約176,000 元）即逃
    逸離去，嗣經吳秀雲報警處理，由員警採集竊嫌遺留屋內之
    指紋鑑定結果，與乙○○之左環指指紋相符。
(三)、98年4 月4 日19時30分許後迄同日凌晨前之夜間某時許，在
    張石城位於臺北縣八里鄉○○路○ 段233 號2 樓住處外，以
    攀爬踰越該處主臥室氣窗之方式侵入該址屋內（無故侵入住
    居部分，未據告訴），旋竊得張石城所有之現金3,000 元、
    黃金墜子1 條及LED 手電筒2 支（價值共約16,050元）後逃
    逸離去，嗣經張石城報警處理，由員警採集竊嫌遺留屋內之
    指紋鑑定結果，與乙○○之右食指指紋相符，因而查悉上情
    。
二、案經張石城訴由臺北縣政府警察局蘆洲分局及臺北縣政府警
    察局新莊分局移送臺灣板橋地方法院檢察署檢察官偵查起訴
    。
    理    由
一、訊據被告對前開犯罪事實，於偵查、原審及本院審理中均坦
    認在卷，併經證人甲○○、吳秀雲、張石城於警詢時證述綦
    詳；此外，復有臺北縣政府警察局新莊分局住宅竊盜現場勘
    察報告表、內政部警政署刑事警察局98年4月28日刑紋字第
    098005 5970號鑑驗書、98年5月25日刑紋字第0980069578
    號鑑驗書、98年5月26日刑紋字第0980058150號鑑驗書、刑
    事案件證物採驗紀錄表、失竊現場相片等在卷可稽，俱徵被
    告自白應與事實相符，可以採信，本件事證明確，被告竊盜
    犯行堪以認定。
二、證人張石城於警詢中明確供稱：失竊物品原置於主臥室、餐
    桌，其於98年4月4日19時30分許離開，4月5日0時0分許返回
    發現失竊情事（見98年度偵字第16890號偵查卷第9頁），顯
    見張石城於98年4月4日19時30分許離開其住處前，其住處尚
    未發生遭被告侵入行竊之事，即被告應係於98年4月4日19
    時30分許後迄同日凌晨前之夜間某時許，侵入張石城上址住
    處行竊而為如事實欄一(三)所述之竊盜犯行，是起訴書關於被
    告此部分犯行時點，載為98年4月4日下午5時許，容有誤會
    ，併此敘明。
三、按刑法第321條第1項第3款之攜帶兇器竊盜罪，係以行為人
    攜帶兇器竊盜為其加重條件，此所謂兇器，其種類並無限制
    ，凡客觀上足對人之生命、身體、安全構成威脅，具有危險
    性之兇器均屬之，且祇須行竊時攜帶此種具有危險性之兇器
    為已足，並不以攜帶之初有行兇之意圖為必要，最高法院著
    有79年度臺上字第5253號判例意旨可資參照；查如事實欄一
    (一)所述被告持以行竊所用之螺絲起子1支，為金屬製材，參
    酌被告於警詢中供認乃持螺絲起子將甲○○住處鐵門鎖撬壞
    等語在卷，足見被告本件行竊所用之螺絲起子1支質地堅硬
    ，方得撬壞鐵門鎖，是被告於行竊之際，攜帶此質地堅硬之
    螺絲起子1支，如以之攻擊人體，在客觀上自足對他人之生
    命身體安全構成威脅，該螺絲起子1支自具危險性而屬刑法
    第321條第1項第3款所稱之兇器甚明；是核被告如事實欄一
    (一)所為，係犯刑法第321條第1項第3款、第2款之攜帶兇器、
    毀壞門扇、踰越安全設備竊盜罪；其如事實欄一(二)所為，係
    犯同法第321條第1項第2款之踰越安全設備竊盜罪；其如事
    實欄一(三)所為，係犯同法第321條第1項第2款、第1款之踰越
    安全設備、於夜間侵入住宅竊盜罪；被告有如事實欄所述前
    科及刑之執行情形，有卷附本院被告前案紀錄表可按，則其
    於有期徒刑執行完畢後，5年以內故意再犯本件有期徒刑以
    上之各罪，為累犯，就其本件各該犯行，均應依刑法第47條
    第1項規定，各加重其刑；至被告所犯上開3罪間，犯意個別
    、行為互殊，應予分論併罰。
四、原審認被告罪證明確，適用刑法第321條第1項第1、2、3款
    、第47條第1項、第51條第5款之規定，及審酌被告犯罪之手
    段、所得財物價值、所生危害暨犯罪後坦承犯行甚有悔意之
    犯後態度等一切情狀，就其前開所犯各罪，分別量處有期徒
    刑8月、10月及10月，並定應執行刑有期徒刑1年10月，復說
    明被告持供如事實欄一(一)所述竊盜犯行所用之未扣案螺絲起
    子1支，並無證據顯示為被告所有，亦非屬違禁物，爰不於
    本案併予宣告沒收。其認事用均無違誤，量刑亦稱妥適，被
    告上訴意旨，指摘原判決量刑過重云云，核無理由，其上訴
    應予駁回。
據上論斷，應依刑事訴訟法第368條，判決如主文。
本案經檢察官曾忠己到庭執行職務。
中    華    民    國    98    年    12    月    23    日
                    刑事第一庭審判長法  官  葉騰瑞
                                    法  官  王炳梁
                                    法  官  莊明彰
以上正本證明與原本無異。
不得上訴。
                                    書記官  王韻雅
中    華    民    國    98    年    12    月    23    日


司法院資訊處製作；財團法人民間司法改革基金會備份。
